臺灣高等法院臺南分院刑事判決　　　　100年度上易字第621號
上　訴　人
即　被　告　陳春仁
上列上訴人因妨害風化案件，不服臺灣臺南地方法院100年度易
字第867號中華民國100年8月31日第一審判決（起訴案號：臺灣
臺南地方法院檢察署100年度偵字第5072號），提起上訴，本院
判決如下：
    主  文
上訴駁回。
    理  由
一、按刑事訴訟法第350條、第361條、第362條、第367條規定，
    不服地方法院之第一審判決而上訴者，須提出上訴書狀，並
    應敘述具體理由，此為上訴必備之程式；如所提之書狀未敘
    述上訴理由，或僅曾以言詞陳述上訴理由者，均應於上訴期
    間屆滿後20日內補提理由書於第一審法院。第一審法院經形
    式審查，認逾期未補提上訴理由者，應定期間先命補正；逾
    期未補正者，為上訴不合法律上之程式，應以裁定駁回。倘
    已提出上訴理由，但所提非屬具體理由者，則由第二審法院
    以上訴不合法律上之程式，判決駁回。而所謂具體理由，必
    係依據卷內既有訴訟資料或提出新事證，指摘或表明第一審
    判決有何採證認事、用法或量刑等足以影響判決本旨之不當
    或違法，而構成應予撤銷之具體事由，始克當之（例如：依
    憑證據法則具體指出所採證據何以不具證據能力，或依憑卷
    證資料，明確指出所為證據證明力之判斷如何違背經驗、論
    理法則）；倘僅泛言原判決認定事實錯誤、違背法令、採証
    違法、判決不公、量刑失之過重或輕縱，而未依上揭意旨指
    出具體事由，或形式上雖已指出具體事由，然該事由縱使屬
    實，亦不足以認為原判決有何不當或違法者（例如：對不具
    有調查必要性之證據，法院未依聲請調查亦未說明理由，或
    援用證據不當，但除去該證據仍應為同一事實之認定），皆
    難謂係具體理由，而應認其上訴為不合法律上之程式（最高
    法院97年台上字第892 號判決、97年台上字第3267號判決意
    旨及法院辦理刑事訴訟案件應行注意事項第162 點參照）。
    再按刑事訴訟法第367 條增定「上訴書狀未敘述理由」，由
    第二審法院審判長定期間先命補正之規定，依其文義，僅指
    未敘述「理由」，而非未敘述「具體理由」，即係針對全然
    未敘述理由之上訴書狀所為規範，自不包括已敘述之理由係
    空泛、不具體者在內，觀諸同法第361條第3項之修正理由之
    說明：「上訴理由是否具體，係屬第二審法院審查範圍，不
    在命補正之列」，益足徵之。是第二審法院僅須對於完全未
    敘述理由之上訴書狀，定期命補正；對於載有具體或空泛（
    不具體）理由之上訴書狀，則無庸裁定命補正（最高法院98
    年台上第4476號、98年台上字第3911號判決意旨可資參照）
    。
二、本件上訴人即被告陳春仁上訴意旨略以：被告陳春仁真後悔
    ，伊有在工作，會改過，請求從輕發落等語。應認上訴人形
    式上並非完全未敘述理由，自無庸裁定命其補正，合先敘明
    。
三、惟查，原審判決以被告所涉犯者為刑法第234條第1項之公然
    猥褻罪，非死刑、無期徒刑、最輕本刑為3 年以上有期徒刑
    之罪或高等法院管轄第一審案件。於原審法院行準備程序時
    ，被告就被訴事實為有罪之陳述，經告知簡式審判程序之旨
    ，並聽取檢察官及被告之意見後，依刑事訴訟法第273條之1
    第1 項裁定由受命法官獨任進行簡式審判程序。並敘明被告
    對於犯罪事實，業於警詢、偵查中、及原審時均坦承不諱，
    並於原審當庭為有罪之陳述，且經證人即目擊證人Ａ1 於警
    詢及偵查中、Ａ2 於偵查中均證述明確，堪認被告之任意性
    自白確與事實相符，本件事證明確，被告所為公然猥褻之犯
    行，足堪認定，應依法論科。是核被告所為，係犯刑法第23
    4條第1項之公然猥褻罪；及敘明被告構成累犯要件，並依刑
    法第47條第1 項規定加重其刑；並審酌「被告前有多次妨害
    風化、妨害性自主案件前科，而於99年8月2日縮刑期滿執行
    完畢，仍不知悔改，於前開案件執行完畢約半年間，即再犯
    本件公然猥褻罪，顯見其毫無悔改等一切情狀，並審酌檢察
    官當庭具體求處有期徒刑8月。」後，量處被告有期徒刑7月
    （按刑法第234條第1項之公然猥褻罪，法定本刑為1 年以下
    有期徒刑、拘役或3 千元以下罰金）。按刑罰之量定，固屬
    法院自由裁量之職權行使，惟刑事審判之量刑，在於實現刑
    罰權之分配的正義，故法院對科刑判決之被告量刑，應符合
    罪刑相當原則，使罰當其罪，以契合人民之法律感情。此所
    以刑法第57條明定科刑時應審酌一切情狀，尤應注意該條所
    列各款情形，以為科刑輕重之標準。又刑之量定首在矯治、
    改善行為人反社會危險性，因此科刑時除應注意審酌該條第
    九款犯罪所生之客觀影響外，對於其餘依據主觀主義及防衛
    社會之精神所釐訂行為人主觀上之犯罪動機、犯罪時所受之
    刺激等項，仍應特別加以審酌，茲原審判決既已審酌上開各
    情節，而為量刑之依據，經核並未逾越法定刑度或違背罪刑
    相當原則及比例原則，原判決所宣告如上揭之刑，應認無量
    刑過重之違誤，則上訴人顯未依據卷內既有訴訟資料或提出
    原審就被告所犯上開之罪量處上開之刑有何違法、不當之處
    ；又原判決採證認事核與經驗法則及論理法則尚無違背；上
    訴人猶執前詞請求從輕量刑云云，因而指摘原判決不當，尚
    難認上訴理由為有具體理由。且依上訴人上訴之理由，亦無
    從認原判決有何採證、認事、用法或量刑等足以影響判決本
    旨之不當或違法，而構成應予撤銷之具體事由，揆之上開最
    高法院判決意旨，上訴人之上訴顯不合法律上之程式，爰依
    刑事訴訟法第367 條前段之規定，駁回其上訴，並不經言詞
    辯論為之。
四、據上論斷，應依刑事訴訟法第367條前段、第372條，判決如
    主文。
中    華    民    國   100    年    10    月    26    日
                  刑事第四庭    審判長法  官  吳志誠
                                      法  官  陳珍如
                                      法  官  吳森豐
以上正本證明與原本無異。
不得上訴。
                                      書記官  岑  玢
中    華    民    國   100    年    10    月    26    日